臺灣屏東地方法院刑事判決　　　　　　　　　　　　　九十三年度易字第三九二號
　　公　訴　人　臺灣屏東地方法院檢察署檢察官
　　被　　　告　甲○○
右列被告因竊盜案件，經檢察官聲請簡易判決處刑及移
三年度偵字第二五六四號、併辦案號：九十三年度偵字三０六七號），本院改依通常
程序審理，判決如左：
      主  文
甲○○連續攜帶兇器竊盜，處有期徒刑捌月。
      事  實
一、甲○○意圖為自己不法之所有之概括犯意，連續於下列時、地竊取他人之物：
(一)、於民國九十三年四月十五日十二時三十分許，騎乘車號ＺＹＲ─０２６號機車至
    屏東縣萬巒鄉○○村○○路十五號丙○○住處，由車庫車門外，徒手伸進門內竊
    取丙○○所有置於門旁，圈養於狗籠之米格魯犬一隻得手，經丙○○透過社區監
    視器發覺而報警於翌日二十二時二十分許在屏東縣萬巒鄉○○村○○路鐵橋前查
    獲。
(二)、於九十三年五月六日十三時許（併案意旨誤載十二時五十分許），攜帶客觀上足
    供兇器使用之檳榔刀一支（可伸縮，縮短後約五尺長），至屏東縣內埔鄉○○段
    一八一地號丁○○種植之檳榔園內，以上開檳榔刀割取檳榔二袋（一袋約五斤重
    ，另一袋約二、三斤重）而竊盜得手，正欲離去之際，為丁○○當場發覺，甲○○乃棄置一袋於現場，攜另一袋逃逸，經丁○○報警而查獲。
二、案經屏東縣警察局內埔分局、屏東分局報請臺灣屏東地方法院檢察署檢察官聲請
    簡易判決處刑及移送併案審理。
      理  由
一、右揭犯罪事實一(一)業據被告坦承不諱，且與被害人丙○○指述之情節相符，並經
    證人吳鍾滿妹及周綢絲證述屬實，此外，並有照片十三紙在卷可稽，被告之自白
    核與事實相符，事證已明，此部分被告竊盜犯行應可認定。
二、訊據被告，對於右揭犯罪事實一(二)矢口否認，辯稱：其沒有偷割被害人丁○○的
    檳榔，是被害人認錯人了云云，經查：
(一)、於九十三年五月六日十三時許，證人丁○○至其上開檳榔園內巡視，見被告手持
    檳榔刀一支在其園內走動，並手持二袋檳榔，經證人丁○○上前詢問時，被告即
    留下一袋檳榔逃逸，另留一袋檳榔在現場一情，業經證人丁○○於本院審理時證
    述：「我在檳榔園看四周，我看到有人在我檳榔園走動，看到小偷偷割我的檳榔
    兩袋（如人家裝飼料的袋子），小偷看到我就跑，被我搶回一袋，我搶的時候，
    小偷叫我老伯，並說袋子裡面沒有檳榔，我說讓我看，我並且要帶小偷去看我的
    檳榔，哪一棵檳榔被割，我要帶小偷去看的時候，小偷就跑掉了。但我認得該小
    偷，小偷說我認錯人了，但小偷是我從小看他長大，不會認錯。」等語屬實（本
    院卷第四一頁）。且被告係持檳榔刀用以割取檳榔一情，亦經證人丁○○證述：
    「（問：你有無看到小偷用什麼方式偷檳榔？）用正常的檳榔刀割的。」、「（
    問：你在現場有無看到小偷拿的刀子？）我從檳榔園經過，看到小偷有拿刀子。
    」、「（問：遇到小偷時，他手上是否仍有拿刀？）有。」等語明確（本院卷第
    四二至第四三頁）。又上開二袋檳榔，分別約五斤、及二、三斤重之事實，亦經
    證人丁○○證述在卷（本院卷第四五頁）。此外，上開失竊之檳榔園內，部分檳
    榔樹確有遭利刃割取之痕跡，有照片五紙在卷可參（警卷第十六至第十八頁），
    足見證人所證非虛，應可採信。
(二)、雖被告辯稱：其案發當時係在證人乙○○家中云云。並經證人乙○○於本院審理
    中證述：五月六日中午，被告在其住處與其一同吃魚云云（本院卷第四七頁）。
    然
    就證人乙○○家中位於何處，被告於警詢中稱係位於屏東縣內埔鄉○○路（屏東
    縣警察局內埔分局警卷第一頁背面），惟證人乙○○於本院審理中到庭證述其家
    中係位於屏東縣南華路（本院卷第五五頁）。且經本院分別將被告與證人隔離詰
    問之結果，就被告當日到證人乙○○家中之過程，被告稱：當日證人家中門沒關
    ，其在門外喊叫證人，證人即走出門外等語（本院卷第五九頁），證人乙○○於
    本院審理中則證述：當日其開門，走出門口要丟東西，被告從那邊經過，問其作
    何事，其說剛釣魚回來在煮魚，被告說他也要吃等語（本院卷第五一頁）；再就
    被告如何稱呼證人乙○○，被告稱其之為二哥（本院卷第五九頁），證人則稱阿
    義（本院卷第五二頁），被告與證人乙○○就證人家中位於何處、當日兩人如何
    碰面及被告如何稱呼證人，所述不相一致，是證人乙○○上開所證，即難信為真
    實，被告所辯顯係卸責之詞，不足採信。
(三)、綜上，此部分事證明確，被告於九十三年五月六日十三時許，攜帶檳榔刀一支，
    至屏東縣內埔鄉○○段一八一地號丁○○種植之檳榔園內，以上開檳榔刀竊取檳
    榔二袋之竊盜犯行，應可認定。
三、按刑法第三百二十一條第一項第三款之攜帶兇器竊盜罪，係以行為人攜帶兇器竊
    盜為其加重條件，此所謂兇器，其種類並無限制，凡客觀上足對人之生命、身體
    、安全構成威脅，具有危險性之兇器均屬之，且祇須行竊時攜帶此種具有危險性
    之兇器為已足，並不以攜帶之初有行兇之意圖為必要（最高法院七十四年三月十
    九日刑庭總會決議參照）。查被告用以竊取檳榔之檳榔刀，既可用於割取檳榔，
    以之攻擊於人，於客觀上足以為殺害或傷害人之生命、身體之器械，堪認為兇器
    ，是核被告事實欄一(一)所為，係犯刑法第三百二十條第一項之罪，事實欄一(二)所
    為，係犯同法第三百二十一條第一項第三款之攜帶兇器竊盜既遂罪。被告前後二
    次行為，時間緊接、觸犯基本構成要件相同之罪，為連續犯，依刑法第五十六條
    之規定，以加重竊盜犯行論以一罪，並加重其刑。聲請簡易判決處刑意旨固僅就
    被告事實欄一(一)之竊盜犯行為聲請，惟併案部分即事實欄一(二)之竊盜犯行既與聲
    請部分有連續犯之裁判上一罪關係，為聲請效力所及，本院自得一併審究，併此
    敘明。爰審酌被告年紀尚輕，不思勤勉工作，竟思不勞而獲竊取他人之物，其等
  素行、犯罪動機、手段，犯罪所得、所生危害，及犯後僅坦承部分犯行，其犯後
    態度非佳等一切情狀，量處如主文所示之刑。又被告用以割取檳榔之檳榔刀一支
    ，未據扣案，被告否認攜上開檳榔刀行竊固不足採，然亦無證據證明該刀為其所
    有，爰不予宣告沒收，併此敘明。
據上論斷，應依刑事訴訟法第四百五十二條、第二百九十九條第一項前段，刑法第五
十六條、第三百二十一條第一項第三款，判決如主文。
本案經檢察官何克昌到庭執行職務。
中      華      民      國      九十三      年      九      月    七    日
                                      臺灣屏東地方法院刑事第三庭
                                          審判長法  官   蔡國卿
                                                法  官   楊萬益
                                                法  官   柯雅惠
右正本證明與原本無異。
如不服本判決應於收受本判決送達後十日內向本院提出上訴書狀，其未敘述上訴理由
者，並得於提起上訴後十日內向本院補提理由書狀（均須按他造當事人之人數附繕本
 ）「切勿逕送上級法院」
                                          書記官   葉祝君
中      華      民      國      九十三      年      九      月    七    日
中華民國刑法第三百二十一條
犯竊盜罪而有左列情形之一者，處六月以上、五年以下有期徒刑：
一  於夜間侵入住宅或有人居住之建築物、船艦或隱匿其內而犯之者。
二  毀越門扇、牆垣或其他安全設備而犯之者。
三  攜帶兇器而犯之者。
四  結夥三人以上而犯之者。
五  乘火災、水災或其他災害之際而犯之者。
六  在車站或埠頭而犯之者。
前項之未遂犯罰之。
